臺灣板橋地方法院刑事判決　　　　　　 100年度易字第1208號
公　訴　人　臺灣板橋地方法院檢察署檢察官
被　　　告　吳瑞麟
上列被告因違反毒品危害防制條例案件，經檢察官提起公訴（
100 年度毒偵字第2238號），被告於準備程序中就被訴事實為有
罪之陳述，經本院合議庭裁定由受命法官獨任進行簡式審判程序
，判決如下：
    主  文
吳瑞麟施用第二級毒品，累犯，處有期徒刑陸月，如易科罰金，
以新臺幣壹仟元折算壹日。扣案之第二級毒品甲基安非他命捌包
（驗餘淨重拾貳點伍伍陸貳公克）均沒收銷燬，盛裝上開第二級
毒品甲基安非他命之包裝袋捌只、吸食器壹組、鏟子壹支、塑膠
器具壹支及夾鍊袋貳包（內含分裝袋貳佰個）均沒收。
    事  實
一、吳瑞麟前因施用毒品案件，經本院以89年度毒聲字第3157號
    裁定送觀察、勒戒後，認無繼續施用毒品之傾向，於民國89
    年5 月31日釋放出所，並由臺灣板橋地方法院檢察署檢察官
    以89年度毒偵字第3846號、89年度偵字第9623號為不起訴處
    分確定。復於上開觀察、勒戒執行完畢釋放後5 年內之90年
    間，再因施用毒品案件，經本院以90年度毒聲字第4342號裁
    定送觀察、勒戒後，認有繼續施用毒品之傾向，再經本院以
    90年度毒聲字第4562號裁定令入戒治處所施以強制戒治，該
    次施用毒品犯行並經本院以91年度易字第41號判處有期徒刑
    6 月確定。又其前因違反麻醉藥品管理條例等案件，經臺
    灣高等法院以82年度上訴字第5361號判處有期徒刑8 月、6
    月，應執行有期徒刑1 年2 月確定。復因違反麻醉藥品管
    理條例、偽藥等案件，經同法院以82年度上訴字第3941號判
    處有期徒刑5 年2 月、8 月、8 月，應執行有期徒刑5 年6
    月確定。又因恐嚇、竊盜等案件，經臺灣士林地方法院以
    82年度訴字第708 號判處有期徒刑2 年6 月、1 年，應執行
    有期徒刑3 年2 月確定，上開所示之罪嗣經裁定合併
    定其應執行刑為有期徒刑9 年5 月確定，於87年3 月26日縮
    短刑期假釋出監，假釋中付保護管束，嗣因於假釋中再犯有
    期徒刑以上之罪經撤銷假釋，應執行殘刑有期徒刑3 年5 月
    又12日。再因偽造貨幣、贓物案件，經臺灣高等法院臺南
    分院以93年上訴字第701 號判處有期徒刑4 年、1 年，應執
    行有期徒刑4 年10月，上訴後經最高法院以94年臺上字第
    5531號判決駁回上訴確定，上開所示之贓物案件與前揭因
    施用毒品所處之有期徒刑6 月部分，嗣經同法院以96年度聲
    減字第125 號裁定各減為有期徒刑6 月、3 月，並與所示
    之偽造貨幣案件合併定其應執行刑為有期徒刑4 年6 月確定
    ，經接續前開撤銷假釋後之殘刑3 年5 月又12日執行，於98
    年8 月14日縮短刑期假釋出監，假釋中付保護管束，99年5
    月19日假釋期滿未經撤銷，以執行完畢論。
二、詎其猶不知悔改，復基於施用第二級毒品甲基安非他命之犯
    意，於99年12月26日9 時許，在其位於新北市○○區○○路
    2 段202 號4 樓居所內，以將甲基安非他命置入吸食器內燒
    烤後吸食煙霧之方式，施用第二級毒品甲基安非他命1 次。
    嗣於翌（27）日10時30分許（起訴書誤載為14時20分許），
    經警持搜索票前往上址搜索，當場查獲並扣得甲基安非他命
    8 包（驗餘淨重12.5562 公克）、吸食器1 組、鏟子1 支、
    塑膠器具1 支、夾鍊袋2 包（內含分裝袋200 個）等物，經
    警採集其尿液檢體送驗後，結果呈安非他命類陽性反應，始
    悉上情。
三、案經內政部警政署保安警察第三總隊第一大隊移送臺灣士林
    地方法院檢察署檢察官呈請臺灣高等法院檢察署檢察長令轉
    臺灣板橋地方法院檢察署檢察官偵查起訴。
    理  由
一、本案被告吳瑞麟所犯係死刑、無期徒刑、最輕本刑為3 年以
    上有期徒刑以外之罪，其於準備程序中就前揭被訴事實為有
    罪之陳述，經受命法官告知簡式審判程序之旨，並聽取其與
    公訴人之意見後，本院認無不得或不宜改依簡式審判程序進
    行之情事，依刑事訴訟法第273 條之1 第1 項、第284 條之
    1 規定，裁定本案由受命法官獨任進行簡式審判程序；且依
    刑事訴訟法第273 條之2 及第159 條第2 項規定，不適用傳
    聞法則有關限制證據能力之相關規定，合先敘明。
二、上揭犯罪事實，業據被告於本院審理時自白不諱，且被告為
    警查獲後，經警採集其尿液檢體送鑑定，先以酵素免疫分析
    法（EIA ）初步檢驗，呈現安非他命類陽性反應，再以氣相
    層析質譜儀法（GC/MS ）確認檢驗，亦呈現安非他命、甲基
    安非他命陽性反應等情，此有尿液採證同意書、保安警察第
    三總隊第一大隊採驗尿液真實姓名對照表、臺灣尖端先進生
    技醫藥股份有限公司於100 年1 月12日所出具之濫用藥物檢
    驗報告各1 紙在卷可稽（臺灣士林地方法院檢察署100 年度
    毒偵字第128 號偵查卷宗第84、85、86頁參照）。又扣案之
    顆粒8 包，經送憲兵司令部刑事鑑識中心鑑定後，認淨重
    12.5921 公克，取樣0.0359公克鑑定用罄，驗餘淨重12.556
    2 公克，檢出含甲基安非他命成分等情，亦有搜索同意書、
    搜索扣押筆錄、扣押物品目錄表，及憲兵司令部刑事鑑識中
    心100 年1 月25日憲直刑鑑字第1000000205號鑑定書各1 份
    附卷可考（同上卷第11、、12至16、82頁參照），復有吸食
    器1 組、鏟子1 支、塑膠器具1 支、夾鍊袋2 包（內含分裝
    袋200 個）扣案可資佐證，足徵被告任意性自白與事實相符
    ，應堪採信。再被告前因施用毒品案件，經本院以89年度毒
    聲字第3157號裁定送觀察、勒戒後，認無繼續施用毒品之傾
    向，於89年5 月31日釋放出所，並由臺灣板橋地方法院檢察
    署檢察官以89年度毒偵字第3846號、89年度偵字第9623號為
    不起訴處分確定。復於上開觀察、勒戒執行完畢釋放後5 年
    內之90年間，再因施用毒品案件，經本院以90年度毒聲字第
    4342號裁定送觀察、勒戒後，認有繼續施用毒品之傾向，再
    經本院以90年度毒聲字第4562號裁定令入戒治處所施以強制
    戒治，該次施用毒品犯行並經本院以91年度易字第41號判處
    有期徒刑6 月確定等情，此觀卷附臺灣高等法院被告前案紀
    錄表即明。是以被告於初犯施用毒品罪經觀察、勒戒執行完
    畢釋放後5 年內已再犯施用毒品罪，已屬「5 年內再犯」之
    情形，而與毒品危害防制條例第20條所定，「初犯」或「5
    年後再犯」始得以觀察、勒戒之保安處遇替代刑事追訴程序
    之要件不符，其本次施用毒品犯行自應依毒品危害防制條例
    第23條第2 項規定，依法追訴、處罰。本案事證明確，被告
    犯行洵堪認定，應依法論科。
三、按甲基安非他命係毒品危害防制條例第2 條第2 項第2 款所
    明定列管之第二級毒品。是核被告所為，係犯毒品危害防制
    條例第10條第2 項之施用第二級毒品罪。被告施用甲基安非
    他命前後持有甲基安非他命之低度行為，為施用之高度行為
    所吸收，不另論罪。又被告有如犯罪事實欄所載之論罪科刑
    及執行紀錄，有臺灣高等法院被告前案紀錄表1 份附卷可參
    ，其於受有期徒刑之執行完畢後，5 年以內故意再犯本案有
    期徒刑以上之罪，為累犯，應依刑法第47條第1 項規定加重
    其刑。爰審酌被告曾因施用毒品案件，經觀察、勒戒執行完
    畢釋放，並獲得不起訴處分之寬典（見卷附臺灣高等法院被
    告前案紀錄表），猶不知悔改，而再犯本件施用第二級毒品
    罪，顯見其戒除毒癮之意志薄弱，惟其施用毒品係自戕行為
    ，對他人法益尚無具體危害，兼衡被告之品行、智識程度、
    生活狀況、犯罪之動機、目的、手段、坦承犯行之犯罪後態
    度等一切情狀，量處如主文所示之刑，以資懲儆。
四、扣案之甲基安非他命8 包（驗餘淨重12.5562 公克），為本
    案查獲之第二級毒品，應依毒品危害防制條例第18條第1 項
    前段規定宣告沒收銷燬；至扣案用以盛裝上開甲基安非他命
    之包裝袋8 只，於鑑定時既可與甲基安非他命分別秤重，足
    證可與甲基安非他命析離，且係用於包裹毒品，防其裸露、
    潮濕，便於持有、攜帶與施用，與吸食器1 組、鏟子1 支、
    塑膠器具1 支、夾鍊袋2 包（內含分裝袋200 個），係被告
    所有供其犯施用第二級毒品罪所用之物，業據其於本院準備
    程序及審理時供承不諱（本院100 年5 月12日準備程序筆錄
    第2 頁、簡式審判筆錄第3 頁參照），爰依刑法第38條第1
    項第2 款規定，併予宣告沒收。至扣案之玻璃球3 個、電子
    磅秤1 臺、門號0000000000號行動電話1 支（內含SIM 卡1
    枚）等物，均查無積極證據足認與被告本案施用毒品犯行有
    關，爰不予宣告沒收，附此敘明。
據上論斷，應依刑事訴訟法第273 條之1 第1 項、第299 條第1
項前段，毒品危害防制條例第10條第2 項、第18條第1 項前段，
刑法第11條、第47條第1 項、第38條第1 項第2 款，判決如主文
。
本案經檢察官李美金到庭執行職務。
中    華    民    國    100   年     5    月    26    日
                    刑事第十五庭  法  官  黃司熒
上列正本證明與原本無異。
如不服本判決，應於判決送達後10日內，向本院提出上訴書狀，
並應敘述具體理由；其未敘述上訴理由者，應於上訴期間屆滿後
20日內向本院補提理由書（均須按他造當事人之人數附繕本），
「切勿逕送上級法院」。
                                  書記官  屠衛民
中    華    民    國    100   年     5    月    26    日
附錄本案論罪科刑法條全文：
毒品危害防制條例第10條
施用第一級毒品者，處6 月以上5 年以下有期徒刑。
施用第二級毒品者，處3 年以下有期徒刑。